Config:
  hfst:
    Gen: ../../../src/generator-gt-norm.hfst
    Morph: ../../../src/analyser-gt-norm.hfst
  xerox:
    Gen: ../../../src/generator-gt-norm.xfst
    Morph: ../../../src/analyser-gt-norm.xfst
    App: lookup

Tests:



# todo:
# Proofread the gold standard (below)
# Then: run analyser, then correct.


  Noun - `kuldnõ: # Noun (8) `kuldnõ 'eng /est /fin' - full paradigm
     kuldnõ+N+Sg+Nom: kuldnõ
     kuldnõ+N+Sg+Gen: kuldsõ
     kuldnõ+N+Sg+Par: kuldsõt
     kuldnõ+N+Sg+Ill: kuldsõhe
     kuldnõ+N+Pl+Gen: kuldsidõ
     kuldnõ+N+Pl+Par: kuldsit
     kuldnõ+N+Pl+Ill: kuldsihe
     kuldnõ+N+Pl+All: kuldsilõ

